【裁判字號】    95,訴,825
【裁判日期】    951122
【裁判案由】    毒品危害防制條例
【裁判全文】
臺灣基隆地方法院刑事判決               95年度訴字第825號
公  訴  人  臺灣基隆地方法院檢察署檢察官
被      告  甲○○
                    另案在台灣基隆監獄執行
上列被告因毒品危害防制條例案件，經檢察官提起公訴（95年度
毒偵字第686號），嗣經本院合議裁定改採簡式審判程序審理，
，本院判決如下：
        主  文
甲○○施用第一級毒品，累犯，處有期徒刑拾月。
        事  實
一、甲○○素行不良，前科累累，曾有殺人未遂、恐嚇、違反肅
    清煙毒條例、槍砲彈藥刀械管制條例、竊盜等多項前科，又
    於民國81年間因違反麻醉藥品管理條例，經判處有期徒刑6
    月確定，再於82年間因違反麻醉藥品管理條例，經判處有期
    徒刑8月確定，又於82年間因違反肅清煙毒條例，經判處有
    期徒刑4年確定，後二者嗣定應執行刑為有期徒刑4年3月，
    並與上開有期徒刑6月先後接續執行，於84年8月9日假釋出
    監，須至87年6月12日始假釋期滿，又於85年間因違反麻醉
    藥品管理條例、竊盜罪，於86年3月20日、86年10月3日經分
    別判處有期刑9月、10月確定，嗣定應執行刑為有期徒刑1年
    4月，其前之假釋亦遭撤銷，須服殘刑有期徒刑2年10月3日
    ，該殘刑與上開有期徒刑1年4月先後接續執行，於91年5月
    31日執行完畢。其於民國86年間因施用第一級、第二級毒品
    案件，經檢察官提起公訴，由台灣高等法院依職權送觀察、
    勒戒後，認有繼續施用毒品之傾向，再經該院裁定令入戒治
    處所施以強制戒治，嗣因停止戒治付保護管束期滿，由該院
    於88年11月10日以87年度上訴字第3675號判處免刑確定。復
    於92年6月間因施用第一級、第二級毒品，經本院裁定令入
    戒治處所施以強制戒治，並經臺灣基隆地方法院檢察署檢察
    官提起公訴，嗣於92年10月9日經本院判處應執行有期徒刑9
    月確定，又於92年6月因轉讓第一級毒品罪，經判處有期徒
    刑2年確定，嗣上開二有期徒刑定應執行刑為有期徒刑2年8
    月，其於92年9月19日執行強制戒治，至93年1月9日因修正
    毒品危害防制條例實施而提前釋放，於翌日執行有期徒刑2
    年8月，於94年11月18日假釋出監，須至95年4月5日始假釋
    期滿（現正執行因於假釋期間內再犯本案後遭撤銷假釋之殘
    刑）。詎其猶不知悔改，復基於施用第一級毒品海洛因之犯
    意，於95年2月26日下午1時許，在基隆市○○路171號之臺
    灣基隆地方法院檢察署更生保護協會公然以針筒施打之方式
    施用海洛因1次。嗣其於95年2月26日下午1時10分遭警當場
    查獲，並同時逮捕與其共同施用海洛因之潘慧儒（在其外衣
    口袋內扣得海洛因1包、針筒1支），而知上情。
二、案經基隆市警察局第二分局報告臺灣基隆地方法院檢察署檢
    察官偵查起訴。
        理  由
一、訊據被告甲○○對於上開事實坦承不諱，被告為警查獲所採
    尿液經鑑驗呈嗎啡、可待因陽性反應，此有昭信科技顧問股
    份有限公司濫用藥物檢驗報告一紙附卷可稽，此外，復有臺
    灣高等法院被告前案紀錄表一紙附卷可按，本件事證明確，
    被告係於毒品危害防制條例公布施行後，經一次觀察勒戒及
    一次強制戒治期滿，由法院判決免刑後，五年內再犯施用毒
    品罪者，足堪認定。
二、核被告所為，係犯毒品危害防制條例第十條第一項之施用第
    一級毒品罪。其施用前之持有海洛因之低度行為應為施用之
    高度行為所吸收，不另論罪。被告曾犯如事實欄一所述各項
    前科，甫於91年5月31日執行完畢，此有臺灣高等法院被告
    前案紀錄表一紙在卷可稽，不論依修正前之刑法第47條，或
    修正後之刑法第47條第1項之規定，均構成累犯，對被告而
    言並無有利或不利之情形，自不生新舊法比較之問題，應逕
    依修正前之刑法第47條，論以累犯，並加重其刑。爰審酌被
    告已因施用毒品前經一次觀察勒戒及一次強制戒治之處分猶
    犯同罪行、其對毒品顯已具相當之依賴性、其犯罪手段、其
    之前科累累、素行不良、本件甚至公然在台灣基隆地方法院
    檢察署更生保護協會內犯罪等一切情狀，量處如主文所示之
    刑。
三、被告質疑其於本次施用毒品，經裁定執行觀察勒戒，然嗣後
    之強制戒制之聲請為本院駁回確定，則其已經檢察官違法執
    行之觀察勒戒應如何補救，本院當庭諭示將來本案確定後，
    執行檢察官得將其已執行之觀察勒戒日數自本案之有期徒刑
    扣除。是以，本院亦應在本判決中再次陳明，以提示未來之
    本案執行檢察官應將被告已執行之觀察勒戒日數自本案之有
    期徒刑扣除，以茲補救。
據上論斷，應依刑事訴訟法第二百七十三條之一第一項、第二百
九十九條第一項前段，毒品危害防制條例第十條第一項、第二十
三條第二項，刑法第二條第一項前段、第十一條前段、修正前第
四十七條，判決如主文。
本案經檢察官乙○○到庭執行職務
中    華    民    國    95    年    11    月    22    日
                  刑事第四庭法    官  曾雨明
以上正本證明與原本無異。
對於本件判決如有不服，應於收受送達後10日內，向本院提出上
訴書狀，上訴於臺灣高等法院。
中    華    民    國    95    年    11    月    27    日
                            書 記 官  王靜敏
附論罪科刑依據之法條：
毒品危害防制條例第10條第1項：
施用第一級毒品者，處6月以上5年以下有期徒刑。


司法院資訊處製作；財團法人民間司法改革基金會備份。
